【裁判字號】    99,毒抗,37
【裁判日期】    990224
【裁判案由】    毒品危害防制條例
【裁判全文】
臺灣高等法院刑事裁定                  99年度毒抗字第37號
抗  告  人
即  被  告  甲○○
上列抗告人因毒品危害防制條例案件，不服臺灣桃園地方法院99
年度毒聲字第66號，中華民國99年1 月15日裁定（聲請案號：臺
灣桃園地方法院檢察署98年度毒偵字第1040號），提起抗告，本
院裁定如下：
    主  文
抗告駁回。
    理  由
一、按觀察、勒戒後，檢察官依據戒治處所之陳報，認受觀察、
    勒戒人有繼續施用毒品傾向者，檢察官應聲請法院裁定令入
    戒治處所強制戒治，其期間為6 個月以上，至無繼續強制戒
    治之必要為止，但最長不得逾1 年，毒品危害防制條例第20
    條第2項後段定有明文。
二、原裁定意旨略以：抗告人即被告甲○○因施用第二級毒品甲
    基安非他命，經依原審法院以98年度毒聲字第1044號裁定送
    臺灣桃園看守所附設勒戒處所觀察、勒戒後，認有繼續施用
    毒品之傾向，有臺灣桃園看守所附設勒戒處所民國99年1月4
    日桃所衛字第0991305001-8號函及附件「有無繼續施用毒品
    傾向證明書」、「有無繼續施用毒品向評估標準紀錄表」附
    卷可稽，而上開紀錄表及證明書均係該所相關專業知識經驗
    人士在被告觀察勒戒期間，依其本職學識評估被告之人格特
    質、臨床徵候、環境相關因素所為之綜合判斷，具有科學驗
    證所得之結論，自得憑以判斷被告有無繼續施用毒品傾向之
    證明。檢察官聲請裁定令被告入戒治處所施以強制戒治，應
    予准許。應依毒品危害防制條例第20條第2項規定裁定令入
    戒治處所強制戒治，其期間為6個月以上，至無繼續強制戒
    治之必要為止，但最長期間不得逾1年等語。
三、抗告意旨略以：抗告人於98年11月30日自行報到接受觀察勒
    戒，未勒戒前，並自行前往國軍八○四軍醫院及署立桃園療
    養院接受美沙冬治療毒癮，有案可查，抗告人已無吸食毒品
    ，亦無吸毒傾向，且悔改向上，尚有正常工作收入，請撤銷
    原裁定，讓抗告人能有機會繼續服用美沙冬代替戒治，早日
    返鄉孝順父母云云。
四、經查，抗告人在勒戒所接受勒戒，經評估認有繼續施用毒品
    傾向，此有上開證明書附卷可稽，被告未提出證據證明該文
    書有何不實，空言質疑該評估標準之可信性，並否認有繼續
    施用毒品傾向，自難憑採；且毒品危害防制條例規定強制戒
    治之目的，在於世界各國之醫療經驗及醫學界之共識，咸認
    施用毒品成癮者，其心癮甚難戒除，難以戒絕斷癮，致其再
    犯率均偏高，故有持續收容於戒治處所施以強制戒治之必要
    ，是該條例第20條第2 項關於強制戒治之規定，係屬強制規
    定，只要觀察、勒戒後，認受觀察、勒戒人有繼續施用毒品
    傾向者，檢察官即應聲請法院裁定受觀察、勒戒者令入戒治
    處所強制戒治，其中並無任何例外規定。抗告人另以個人、
    家庭因素及已接受美沙冬替代療法等語為抗告理由，惟因其
    接受治療並非在犯罪未發覺前，其他事項又非原審法院裁定
    強制戒治時所應考量事項，原審裁定應施以強制戒治，自無
    不合，從而，本件抗告為無理由，應予駁回。
據上論斷，應依刑事訴訟法第412條，裁定如主文。
中    華    民    國    99    年    2     月    24    日
                  刑事第二十一庭審判長法  官  蔡聰明
                                      法  官  楊力進
                                      法  官  許永煌
以上正本證明與原本無異。
不得再抗告。
                                      書記官  江采廷
中    華    民    國    99    年    2     月    24    日

司法院資訊處製作；財團法人民間司法改革基金會備份。
